臺灣高等法院刑事判決　　　　　　　　　　　　　九十一年度上易字第二六六五號
　　上　訴　人　　臺灣桃園地方法院檢察署檢察官
　　上　訴　人
　　即　被　告　　甲○○
右上訴人因被告傷害案件，不服臺灣桃園地方法院九十年度易字第一六四三號，中華
民國九十一年六月二十四日第一審判決（起訴案號：臺灣桃園地方法院檢察署九十年
度偵字第九四六五號）提起上訴，本院判決如左：
    主  文
原判決撤銷。
甲○○共同傷害人之身體，處有期徒刑伍月，如易科罰金，以佰元折算壹日。
    事  實
一、甲○○與乙○○於民國（下同）八十八年間因買賣油品之事發生紛爭，甲○○於
    八十八年十月二十七日晚間七時許，以電話邀約乙○○在桃園縣桃園市○○路十
    八號旁停車場內見面後，竟夥同不詳姓名、年籍之成年男子七、八人，共同基於
    傷害之犯意聯絡，聯手圍毆乙○○，致乙○○受有兩眼眶瘀腫、右眼結膜出血、
    前胸後背多處挫傷之傷害後，甲○○等人始分乘二車離去。
二、案經乙○○訴由桃園縣警察局桃園分局報請臺灣桃園地方法院檢察署檢察官偵查
    起訴。
    理  由
一、訊據被告甲○○，固坦認因買賣油品之事與告訴人乙○○發生紛爭未決，惟矢口
    否認有傷害告訴人犯行，辯稱：其對未糾眾毆打告訴人，且告訴人於事發逾數月
    後，始訴提出傷害之告訴，致其無從取得對其有利之證據云云。
二、經查：
（一）右揭事實，迭據告訴人指訴不移，並經在場目睹之證人王贊賢於偵查中及原審
      調查時結證屬實（偵查卷第二二頁、原審九十年八月十六日及九月十三日訊問
      筆錄），復有桃新醫院之診斷證明書二紙、碤潤實業有限公司客戶對帳單明細
      表一份、支票影本二紙、認購單影本二紙、進貨單影本三紙及廠商進貨明細表
      一紙等在卷可稽，益徵告訴人之所指非虛。且證人王贊賢已就所目睹事發經過
      ，前於偵、審中先後三次證述綦詳，被告聲請再予傳喚證人王贊賢，本院認無
      必要。
（二）原審經囑託法務部調查局對被告及告訴人施作測謊，被告就：「乙○○被圍毆
      時渠不在現場」、「渠沒有帶人毆打乙○○」之問題，經測試結果均呈情緒波
      動反應，研判有說謊；告訴人就：「渠被圍毆時甲○○有在現場」、「甲○○
      有帶人毆打渠」之問題，經測試結果均無情緒波動反應，研判未說謊，亦有法
      務部調查局九十一年三月四日調科參字第０九一０００一四一三０號測謊報告
      書一紙附卷可佐。
（三）參以被告既能記憶當日與告訴人確有中壢分局之約，及未準時赴約之理由，竟
      於原審調查時稱不記憶當日晚間身在何處，復於本院調查時陳稱「因那天（指
      八十八年十月二十七日）並非很特別，我沒有去注意」，再於本院審理時辯稱
      「我可以提出我不在場證明。事發當天是在我兒子滿月前十天，我每天都回家
      吃飯」云云，所辯顯係避就、卸責之詞，不足採信。本件事證已臻明確，被告
      之犯行洵堪認定。
三、核被告所為，係犯刑法第二百七十七條第一項之傷害罪。被告與不詳姓名、年籍
    之成年男子七、八人間，就上開傷害犯行，有犯意之聯絡及行為之分擔，應論以
    共同正犯。
四、原審對被告予以論罪、科刑，固非無見；惟查，原判決：（一）於事實欄認定被
    告與不詳姓名、年籍之成年男子七、八人共同傷害告訴人，惟於理由欄未予論述
    ，所認定之事實，尚乏依據；（二）論斷欄未援引刑法第二十八條，均有未合。
    檢察官循告訴人乙○○之請求提起上訴意旨以：被告糾眾傷害告訴人，竟矢口否
    認犯行，復未賠償告訴人所受損害，顯無悔意，原判決之量刑過輕；被告上訴意
    旨以：其並未夥眾毆打告訴人，原判決之認事及用法，均有違誤云云，雖均無理
    由，然原判決既有如上之違誤，即屬無可維持，應由本院予以撤銷改判。爰審酌
    被告犯罪之動機、手段、告訴人所受傷勢程度，被告迄今尚未與告訴人達成和解
    之犯後態度等一切情狀，量處如主文第二項所示之刑。按被告行為後，刑法第四
    十一條業於九十年一月四日修正，同年月十日經總統公布，並於同年月十二日生
    效，修正後之刑法第四十一條第一項前段規定：「犯最重本刑為五年以下有期徒
    刑以下之罪，而受六個月以下有期徒刑或拘役之宣告，因身體、教育、職業、家
    庭之關係或其他正當事由，執行顯有困難者，得以一元以上三元以下折算一日，
    易科罰金。」，經比較新、舊法之結果，應依刑法第二條第一項前段之規定，適
    用修正後刑法第四十一條第一項前段之規定，諭知易科罰金之折算標準。
據上論斷，應依刑事訴訟法第三百六十九條第一項前段、第三百六十四條、第二百九
十九條第一項前段，刑法第二十八條、第二百七十七條第一項、第二條第一項前段、
第四十一條第一項前段，罰金罰鍰提高標準條例第一條前段、第二條，判決如主文。
中    華    民    國      九十一      年      十一      月    二十六    日
                              臺灣高等法院刑事第六庭
                                  審判長法  官  陳  春  秋
                                        法  官  高  明  哲
                                        法  官  王  麗  莉
右正本證明與原本無異。
不得上訴。
                                        書記官  蘇  秋  
中    華    民    國      九十一      年      十一      月    二十六    日
附錄本判決論罪科刑法條：
刑法第二百七十七條第一項：
傷害人之身體或健康者，處三年以下有期徒刑、拘役或一千元以下罰金。
